【裁判字號】    97,聲,529
【裁判日期】    970401
【裁判案由】    發還擔保金
【裁判全文】
臺灣板橋地方法院民事裁定               97年度聲字第529號
聲  請  人
即  債權人  臺灣新光商業銀行股份有限公司
法定代理人  乙○○
代  理  人  丁○○
相  對  人
即  債務人  甲○○
            丙○○
上列聲請人聲請發還擔保金事件，本院裁定如下：
    主      文
聲請人關於為相對人甲○○於本院九十四年度存字第五○三○號
擔保提存事件一案所提存之擔保金新台幣壹拾萬伍仟元准予發
還。
聲請人其餘聲請駁回。
聲請程序費用由相對人甲○○負擔。
    理      由
一、按訴訟終結後，供擔保人證明已定20日以上之期間，催告受
    擔保利益人行使權利而未行使者，或法院依供擔保利益人之
    聲請，通知受擔保利益人於一定期間內行使權利並向法院為
    行使權利之證明而未證明者，法院應依供擔保人之聲請，以
    裁定命返還其提存物或保證書，民事訴訟法第104條第1項第
    3款定有明文，依同法第106條之規定，於其他依法令供訴訟
    上之擔保者，亦準用之。
二、本件聲請意旨略以：聲請人與相對人間假扣押事件，聲請人
    前依本院94年度裁全字第7849號民事裁定，為擔保假扣押，
    曾提供如主文第1項所示之新台幣135,000元為擔保金，並以
    本院94年度存字第5030號提存事件提存後，聲請對相對人之
    財產予以假扣押在案。茲因聲請人已於訴訟終結後定20日以
    上之期間催告相對人行使權利而未行使，為此提出本院94年
    度存字第5030號提存書、板院輔95執喜字第19367 號通知函
    、板院輔民賢96年度聲字第1722號函、97年度全聲字第16號
    民事裁定等影本各1件，聲請發還擔保金等語。
三、本件假扣押債權人原為「誠泰商業銀行股份有限公司」，嗣
    於94年12月31日起與臺灣新光商業銀行合併，聲請人為存續
    銀行，並更名為臺灣新光商業銀行股份有限公司，有行政院
    金融監督管理委員會94年11月7 日金管銀(六)字第0940028893
    號函影本1 紙附卷可稽，合先敘明。經查聲請人前開主張，
    關於相對人甲○○之部分，業據本院依職權調閱本院94年度
    裁全字第7849號、94年度執全字第4980號假扣押保全程序暨
    執行卷、94年度執字第37202 號清償票款強制執行卷、95年
    度執字第19367號拍賣抵押物強制執行卷、94年度存字第503
    0 號擔保提存卷及本院96年度聲字第1722號聲請催告行使權
    利卷核閱屬實，復有台灣台北地方法院97年3 月18日北院隆
    文人字第0970002625號函、台灣台南地方法院97年3 月12日
    南院雅檔字第0970000336號函、本院民事紀錄科查詢表4 紙
    在卷為證，聲請人為相對人甲○○部分之聲請意旨核與民事
    訴訟法第104 條第1 項第3 款規定相符，應予准許。
四、末按假扣押、假處分、假執行經裁判後未聲請執行，擔保提
    存之提存人得聲請該管法院提存所返還提存物，提存法第18
    條第1 項第3 款前段定有明文。查本院94年度裁全字第7849
    號准許假扣押裁定中，以相對人甲○○、丙○○為債務人，
    惟聲請人於取得上開假扣押裁定後，並未對相對人丙○○之
    財產聲請本院實施假扣押執行程序，則依前揭規定，本院就
    此自無從審酌，提存所是否得逕行發還提存物，應由提存所
    自行審酌，是聲請人就相對人丙○○部分之聲請應予駁回。
五、爰依民事訴訟法第95條、第78條，裁定如主文。
中    華    民    國    97    年    4     月     1    日
                  民事第一庭法  官  陳翠琪
以上正本證明與原本無異。
如不服本裁定應於送達後10日內向本院提出抗告狀，並應繳納抗
告裁判費新台幣1,000 元整。
中    華    民    國    97    年    4     月     2    日
                            書記官  李瑞芝


司法院資訊處製作；財團法人民間司法改革基金會備份。
